臺灣桃園地方法院民事判決　　　　　　　　　　　　　　九十二年度訴字第三九號
　　原　　　告　　丙○○
　　訴訟代理人　　廖珠蓉律師
　　複　代理人　　謝淑芬律師
　　被　　　告　　乙○○
　　　　　　　　　頂峰營造有限公司
　　法定代理人　　丁○○○
　　訴訟代理人　　黃銀河律師
　　複　代理人　　甲○○
右當事人間請求損害賠償事件，經本院於中華民國九十三年五月二十六日言詞辯論終
結，判決如左：
    主    文
被告應連帶給付原告新台幣參佰捌拾參萬貳仟陸佰玖拾貳元，及其中新台幣陸拾貳萬
零伍仟陸佰參拾玖元部分自民國九十一年六月二十二日起；另其中新台幣貳佰肆拾萬
零柒仟零伍拾參元部分自民國九十二年十一月二十日起；餘新台幣捌拾萬元部分自民
國九十三年四月八日起至清償日止按年息百分之五計算之利息。
原告其餘之訴駁回。
訴訟費用由被告負擔百分之七十三，餘由原告負擔。
本判決第一項於原告以新台幣壹佰貳拾捌萬元為被告供擔保後，得假執行；但被告如
以新台幣參佰捌拾參萬貳仟陸佰玖拾貳元為原告供擔保後，得免為假執行。
原告其餘假執行之聲請駁回。
    事    實
壹、原告方面：
一、聲明：
（一）被告應連帶給付原告新台幣（下同）五百二十萬零七千零五十三元及其中二百
      四十萬零七千零五十三元自九十二年十一月二十日起；另八十萬元自九十三年
      四月八日起；剩餘二百萬元自九十一年六月二十二日至清償日止，按年息百分
      之五計算之利息。
（二）訴訟費用由被告連帶負擔。
（三）願供擔保請准宣告假執行。
二、陳述：被告乙○○係被告頂峰營造有限公司（下稱頂峰公司）僱用之員工，除負
    責在該公司承包之工地處理一般雜務外，並兼掌駕車載運施工用之工具往來工地
    之責，係以駕駛為附隨業務之人，緣訴外人秦承綱於民國九十年八月十二日晚間
    某時駕駛ＨＲ-一二二一號自小客車搭載訴外人即其妻莊靜枝、子秦羽彤，沿國
    道三號公路北向中線車道行駛，於當晚十一時三十分許，行經該路北向六十二公
    里六八七公尺處，因疏未注意車前狀況致追撞同向前方由訴外人陳俊良所駕駛之
    車牌號碼為六Ｍ-八七一三號自小客車。遇此事故發生，訴外人秦承綱、陳俊良
    本應注意需迅速在事故現場後方約一百公尺處豎立明顯標誌，俾警示後方來車以
    免再度發生追撞之危險，而當時並無不能注意之情事，詎渠二人竟未注意為之，
    稍後，適被告乙○○駕駛被告頂峰公司所有車牌號碼為五Ｇ-七三七三號自小客
    車搭載原告、訴外人顏天山沿同向同車道駛來，此際，其原應注意車前狀況，並
    隨時採取必要之安全措施，且當時亦無不能注意之情事，詎猶未注意以致追撞因
    交通事故而由訴外人秦承綱停放在車道上ＨＲ-一二二一號自小客車。被告乙○
    ○所駕駛車牌號碼五Ｇ-七三七三號自小貨車頓時頃覆在內側車道上，使原告受
    有腹部鈍傷併腸穿孔、十二指腸潰瘍、第四頸椎骨折之傷害，並因頸椎脊髓損傷
    導致四肢麻痺，下肢機能且已毀敗之重傷害。爰依民法第一百八十四條第一項前
    段請求被告給付如下金額：
（一）醫療費用：扣除健保給付部分，已支出部分算至九十二年八月底止，應為四千
      一百八十二元，救護車資七千元，合計為一萬一千一百八十二元。
（二）看護費用：因原告受傷癱瘓需人看護，自九十年八月十三日起算至同年十二月
      二十六日止，原告由家人進行看護日數為一百三十六天，以每天二千二百元計
      算，合計為二十九萬九千二百元。又自九十年十二月二十六日起算至九十二年
      十一月二十六日止，合計二十三個月，每月支出二萬零九百三十八元，合計已
      支出四十八萬一千五百七十四元。自九十二年十一月二十七日以後，至達平均
      餘命年齡，約尚有十六年，每年看護費用為二十五萬一千二百五十六元，依此
      計算十六年之看護費用並依霍夫曼扣除中間利息合計為：二百八十九萬八千五
      百六十五元，以上合計為三百六十七萬九千三百三十九元。
（三）喪失勞動能力損害：三十四萬四千元。
（四）增加生活之需要：自九十年八月十二日起算至九十二年八月底為止，藥品費用
      共計：七萬九千六百一十八元，又自九十二年九月起算至平均餘命年齡為止，
      原告每年所需之成人紙尿、看護墊、濕紙巾、衛生紙等一年合計用量為一三一
      九二四元，又自九十二年九月起至達平均餘命年齡止，尚有十六餘年，以整數
      十六年計算，依霍夫曼扣除中間利息，其金額為：一百五十二萬一千九百一十
      四元，另加計鐵床、氣墊床、特製輪椅所需金額九萬一千元，合計金額為一百
      六十一萬二千九百一十四元。
（五）精神慰撫金：八十萬元。
    以上合計為六百五十二萬七千零五十三元。扣除強制責任險業已領取一百一十七
    萬元，即被告乙○○已支付之十五萬元，原告得請求之金額為五百二十萬七千零
    五十三元，及其中二百四十萬七千零五十三元自九十二年十一月二十日起算；另
    八十萬元部分自九十三年四月八日起算；剩餘二百萬元部分自九十一年六月二十
    二日起算按年息百分之五計算之利息。
三、證據：提出診斷證明書二紙、勞工保險殘廢診斷書一份、九十年度台閩地區簡易
    生命表提要報告、一份、薪資袋十二紙、敏盛綜合醫院救護車收據二紙、支付看
    護工費用證明書一紙、外籍監護工薪資費用表一紙、行政院勞工委員會函一份、
    免用統一發票收據三十三紙、發票八紙、估價單、財團法人林口長庚紀念醫院（
    下稱長庚紀念醫院）醫療費用收據十四紙、行政院衛生署桃園醫院（下稱署立醫
    院）醫療費用收據三紙、敏盛綜合醫院龍潭分院醫療費用收據二紙。
貳、被告乙○○方面：
一、聲明：
（一）原告之訴及假執行之聲請均駁回。
（二）訴訟費用由原告負擔。
（三）如受不利判決，願供擔保請准宣告免為假執行。
二、陳述：原告受傷的損失不應由伊負責，應由訴外人秦承綱、陳俊良負責。當時是
    因為訴外人秦承綱與陳俊良在高速公路發生車禍後，並未擺放故障標誌，伊尾隨
    一台大型遊覽車，前方車輛超車後，伊看到前方事故已經來不及了。對於原告主
    張增加生活費用共計一百六十一萬二千九百一十四元、以及喪失勞動能力部分三
    十四萬四千元、原告請求之看護費用三百六十七萬九千三百三十九元部分金額皆
    不爭執，惟請求法院酌減慰撫金金額。
三、證據：無。
參、被告頂峰公司方面：
一、聲明：
（一）原告之訴及假執行之聲請均駁回。
（二）訴訟費用由原告負擔。
（三）如受不利判決，願供擔保請准宣告免為假執行。
二、陳述：被告乙○○於系爭事件發生時並非執行職務，原告與被告乙○○雖為被告
    頂峰公司之員工，但被告頂峰公司在工地附近亦承租房屋讓渠等居住，九十年八
    月十二日晚間十一時許，原告央求被告乙○○載其回家始肇生本件事故，此與被
    告乙○○執行職務並不相干，原告自不得請求被告頂峰公司與被告乙○○負擔連
    帶賠償責任。且自小貨車後車廂不得附載人員，原告於事發當時係坐在被告乙○
    ○駕駛之自小貨車後車廂上，致所受傷害擴大，顯然與有過失，對於原告主張增
    加生活費用共計一百六十一萬二千九百一十四元、以及喪失勞動能力部分三十四
    萬四千元、原告請求之看護費用三百六十七萬九千三百三十九元部分金額皆不爭
    執，惟請求法院酌減慰撫金金額。
三、證據：無。
肆、本院依職權向長庚紀念醫院函查：
（一）原告曾於九十一年一月十七日因車禍至該院就診，經診斷結果為上肢功能完全
      喪失，下肢肌力約三分，日常生活需完全依賴他人照料，則因此次車禍實施手
      術後對其身體健康之影響為何？有無後遺症？是否需終身服用藥物控制病情？
（二）其勞動能力是否因而喪失或減少？若將減少勞動能力？並請鑑定勞動能力減少
      之成數。並依職權調閱本院九十一年度交易字第二七六號刑事卷宗；
    向中華民國長期照護專業協會函查以下事項：
（一）對四肢癱瘓需長期看護之病人照護方式及所需物品、藥品為何？約需多久換一
      次尿布？如何進行身體清潔？需要使用哪些物品作為身體擦拭之用？衛生紙、
      濕紙巾、軟膏、凡士林等等是否需要？
（二）對四肢癱瘓需長期看護之病人，為確保身體舒適避免長瘡或長濕疹，應服用或
      擦拭何種藥物？又為避免長期臥床病人消化不良或營養不良是否應給予藥物或
      營養補充品？份量多少？又為避免長期臥床病人之辱瘡，應輔助何種器具？輪
      椅、氣墊床、鐵床等是否需要？
（三）請該會惠予提供照護四肢癱瘓需長期看護之病人，每月所需花費以上項目之金
      額約為若干？
    向長庚紀念醫院附設伴護服務中心查詢：
（一）職業看護每班金額。
（二）照護四肢癱瘓之病人一天照護為多少班？
    向財政部臺灣省北區國稅局桃園縣分局調取兩造之財產資料清冊及向財政部臺灣
    省北區國稅局新莊稽徵所調取被告頂峰公司之資產負債表及八十九年度營業所得
    稅申報資料。
    理    由
一、按訴狀送達後，原告不得將原訴變更或追加他訴，但有下列各款情形之一者，不
    在此限：三、擴張或減縮應受判決事項之聲明者。七、不甚礙被告之防禦及訴訟
    之終結者。被告於訴之變更或追加無異議而為本案之言詞辯論者，視為同意變更
    或追加。民事訴訟法第二百五十五條第一項第三款、第二項分別定有明文。本件
    原告原起訴請求被告乙○○給付二百萬元及自起訴狀繕本送達之翌日起至清償日
    止，按年息百分之五計算之利息。於本院訴訟審理中追加頂峰公司為被告，並同
    時請求擴張聲請為請求被告連帶給付五百二十萬元七千零五十三元，及其中二百
    四十萬七千零五十三元自九十二年十一月二十日起算；另八十萬元部分自九十三
    年四月八日起算；剩餘二百萬元部分自九十一年六月二十二日起算按年息百分之
    五計算之利息，被告乙○○既未表示異議，且被告頂峰公司亦已為言詞辯論程序
    ，揆諸前揭說明，原告之追加與擴張聲明皆屬於法有據，自應准許。
二、本件原告起訴主張：被告乙○○係被告頂峰公司僱用之員工，除負責在該公司承
    包之工地處理一般雜務外，並兼掌駕車載運施工用之工具往來工地之責，係以駕
    駛為附隨業務之人，緣訴外人秦承綱於九十年八月十二日晚間某時駕駛ＨＲ-一
    二二一號自小客車搭載訴外人即其妻莊靜枝、子秦羽彤，沿國道三號公路北向中
    線車道行駛，於當晚十一時三十分許，行經該路北向六十二公里六八七公尺處，
    因疏未注意車前狀況致追撞同向前方由訴外人陳俊良所駕駛之車牌號碼為六Ｍ-
    八七一三號自小客車。遇此事故發生，訴外人秦承綱、陳俊良本應注意需迅速在
    事故現場後方約一百公尺處豎立明顯標誌，而當時並無不能注意之情事，詎渠二
    人竟未注意為之，稍後，適被告乙○○駕駛被告頂峰公司所有車牌號碼為五Ｇ-
    七三七三號自小客車搭載原告、訴外人顏天山沿同向同車道駛來，被告乙○○原
    應注意車前狀況，並隨時採取必要之安全措施，且當時亦無不能注意之情事，詎
    猶未注意以致追撞因交通事故而由訴外人秦承綱停放在車道上ＨＲ-一二二一號
    自小客車。被告乙○○所駕駛車牌號碼五Ｇ-七三七三號自小貨車頓時頃覆在內
    側車道上，使原告受有腹部鈍傷併腸穿孔、十二指腸潰瘍、第四頸椎骨折之傷害
    ，並因頸椎脊髓損傷導致四肢麻痺，下肢機能且已毀敗之重傷害。爰依民法第一
    百八十四條第一項前段請求被告連帶給付五百二十萬元七千零五十三元，及其中
    二百四十萬七千零五十三元自九十二年十一月二十日起算；另八十萬元部分自九
    十三年四月八日起算；剩餘二百萬元部分自九十一年六月二十二日起算按年息百
    分之五計算之利息。
三、被告乙○○以：原告受傷的損失不應由伊負責，應由訴外人秦承綱、陳俊良負責
    。當時是因為訴外人秦承綱與陳俊良在高速公路發生車禍後，並未擺放故障標誌
    ，伊尾隨一台大型遊覽車，前方車輛超車後，伊看到前方事故已經來不及了云云
    置辯；被告頂峰公司則以：被告乙○○於系爭事件發生時並非執行職務，原告與
    被告乙○○雖為被告頂峰公司之員工，但被告頂峰公司在工地附近亦承租房屋讓
    渠等居住，九十年八月十二日晚間十一時許，原告央求被告乙○○載其回家始肇
    生本件事故，此與被告乙○○執行職務並不相干，原告自不得請求被告頂峰公司
    與被告乙○○負擔連帶賠償責任。且自小貨車後車廂不得附載人員，原告於事發
    當時係坐在被告乙○○駕駛之自小貨車後車廂上，致所受傷害擴大，顯然與有過
    失云云置辯。被告對於原告主張增加生活費用共計一百六十一萬二千九百一十四
    元、以及喪失勞動能力部分三十四萬四千元、原告請求之看護費用三百六十七萬
    九千三百三十九元部分金額皆不爭執，惟請求法院酌減慰撫金金額。
四、本件原告主張：被告乙○○係被告頂峰公司僱用之員工，係以駕駛為附隨業務之
    人，緣訴外人秦承綱於九十年八月十二日晚間某時駕駛ＨＲ-一二二一號自小客
    車搭載其妻莊靜枝、子秦羽彤，沿國道三號公路北向中線車道行駛，於當晚十一
    時三十分許，行經該路北向六十二公里六八七公尺處，因疏未注意車前狀況致追
    撞同向前方由訴外人陳俊良所駕駛之車牌號碼為六Ｍ-八七一三號自小客車。遇
    此事故發生，訴外人秦承綱、陳俊良竟未注意應迅速在事故現場後方約一百公尺
    處豎立明顯標誌，致被告乙○○駕駛被告頂峰公司所有車牌號碼為五Ｇ-七三七
    三號自小客車搭載原告、訴外人顏天山，追撞訴外人秦承綱停放在車道上ＨＲ-
    一二二一號自小客車，原告並受有腹部鈍傷併腸穿孔、十二指腸潰瘍、第四頸椎
    骨折之傷害，並因頸椎脊髓損傷導致四肢麻痺，下肢機能且已毀敗之重傷害，被
    告乙○○經本院九十一年度交易字第二七六號刑事判決判處有期徒刑六月等情，
    業據被告所不爭執，核與原告提出之診斷證明書二紙、勞工保險殘廢診斷書一份
    所載相符，堪信為真。至原告主張被告乙○○因疏未注意前方車行狀況，與訴外
    人秦承綱、陳俊良共同肇生本件事故，被告頂峰公司為被告乙○○之僱用人，依
    法應予被告乙○○負擔連帶賠償責任等語，則為被告矢口否認，並以前揭情詞置
    辯，經查：
五、按汽車行駛時，駕駛人應注意車前狀況，並隨時採取必要之安全措施，道路交通
    安全規則第九十四條第三項規定甚明，被告乙○○駕車依法即負有上項注意義務
    ，且當時係係天候晴，夜間有照明，道路無障礙物並視距良好，其視線、視野自
    屬清淅無礙而能一覽無遺，當可確切掌握前方車輛之動態，再者，當時被告乙○
    ○之車速約為時速七十公里，此據被告乙○○於本院刑事庭調查時自承甚明，又
    依一般公路汽車煞車距離、行車速度對照表，築成時間為三年以上之乾燥瀝青路
    面，時速七十公里時之煞車距離為二十七‧九公尺，另依汽車行駛距離及反應距
    離一覽表所示，時速七十公里時之反應距離為十四‧五六公尺，換言之，只須共
    四十二‧四六公尺之距離，被告乙○○即可將車完全煞停，然被告乙○○於本院
    審理中亦供陳：「因為訴外人秦承綱與陳俊良在高速公路發生車禍後，並未擺放
    故障標誌，伊尾隨一台大型遊覽車，前方車輛超車後，伊看到前方事故已經來不
    及了。」（參見本院九十二年十月八日言詞辯論筆錄），足認被告乙○○並未隨
    時注意車前狀況且未保持行車安全距離，致疏未注意前方車道上已有事故車輛停
    放致生本件車禍，其有過失甚明。另本件經臺灣桃園地方法院檢察署檢察官送請
    鑑定及覆議結果，同認被告有疏未注意車前前狀況之違規情事，有台灣省桃園縣
    區車輛行車事故鑑定委員會鑑定意見書及台灣省車輛行車事故覆議委員會覆議意
    見書影本各一份附於本院九十一年度交易字第二七六號刑事卷宗可參，被告乙○
    ○之侵權行為責任已堪認定。
六、按「受僱人因執行職務，不法侵害他人之權利者，由僱用人與行為人連帶負損害
    賠償責任。但選任受僱人及監督其職務之執行，已盡相當之注意或縱加以相當之
    注意而仍不免發生損害者，僱用人不負賠償責任。」民法第一百八十八條第一項
    定有明文，所謂受僱人執行職務，其範圍指客觀上足以令第三人認為屬執行職務
    之行為即應屬之。本件被告乙○○為被告頂峰公司之員工，除負責在該公司承包
    之工地處理一般雜務外，並兼掌駕車載運施工用之工具往來工地之責，係以駕駛
    為附隨業務之人，業據被告乙○○所自承，事故發生時被告乙○○甫施作工程完
    畢，搭載同事即原告返家，是客觀上應認屬執行職務無誤，從而，被告頂峰公司
    自應與被告乙○○就本件事故之發生連帶負擔侵權行為責任。
七、按「當事人主張之事實，經他造於準備書狀內或言詞辯論時或在受命法官、受託
    法官前自認者，無庸舉證。」、「當事人對於他造主張之事實，於言詞辯論時不
    爭執者，視同自認。」民事訴訟法第二百七十九條第一項、第二百八十條第一項
    前段定有明文。本件被告就原告主張渠因本次車禍之發生，致受有腹部鈍傷併腸
    穿孔、十二指腸潰瘍、第四頸椎骨折之傷害，並因頸椎脊髓損傷導致四肢麻痺，
    下肢機能且已毀敗之重傷害部分既不爭執，揆諸前揭法文規定，即屬視同自認，
    應認原告受重傷之事實部分為真正。繼按「因故意或過失，不法侵害他人之權利
    者，負損害賠償責任。」、「不法侵害他人之身體或健康者，對於被害人因此喪
    失或減少勞動能力，或增加生活上之需要時，應負損害賠償責任。」、「不法侵
    害他人之身體、健康、名譽、自由、信用、隱私、貞操，或不法侵害其他人格法
    益而情節重大者，被害人雖非財產上之損害，亦得請求賠償相當之金額。」民法
    第一百八十四條第一項前段、同法第一百九十三條第一項、同法第一百九十五條
    第一項前段分別定有明文，本件被告應連帶負擔侵權行為損害賠償責任乙節，已
    如前述，是原告因被告乙○○之侵權行為所肇生之損害及所得請求被告連帶負擔
    損害賠償之金額，分別詳述如下：
（一）醫療費用：扣除健保給付部分，已支出部分算至九十二年八月底止，應為四千
      一百八十二元，救護車資七千元，合計為一萬一千一百八十二元。業據原告提
      出救護車支出費用收據二紙、長庚醫院醫療費用收十四紙、行政院衛生署桃園
      醫院醫療費用收據三紙、敏盛綜合醫院龍潭分院醫療費用收據二紙為證，依據
      原告所提出之醫療費用所載，共計支出二萬三千三百七十四元，原告僅請求四
      千一百八十二元，未逾前述已支出之金額，於法自屬有據，是醫療費用部分原
      告得請求被告連帶給付一萬一千一百八十二元。
（二）看護費用：原告主張因受傷癱瘓需由他人進行全天候之看護，需支出以下之金
      額：
（１）自九十年八月十三日起算至同年十二月二十六日止，原告由家人進行看護日數
      為一百三十六天，以每天二千二百元計算，合計為二十九萬九千二百元。
（２）自九十年十二月二十六日起算至九十二年十一月二十六日止，合計二十三個月
      ，每月支出二萬零九百三十八元，合計已支出四十八萬一千五百七十四元。
（３）自九十二年十一月二十七日以後，至達平均餘命年齡，約尚有十六年，每年看
      護費用為二十五萬一千二百五十六元，依此計算十六年之看護費用並依霍夫曼
      扣除中間利息合計為：二百八十九萬八千五百六十五元，以上合計為三百六十
      七萬九千三百三十九元等情，業據被告所不爭執（參見本院九十三年三月十五
      日言詞辯論筆錄），於法亦屬有據，是看護費用部分原告得請求被告連帶給付
      三百六十七萬九千三百三十九元。
（三）喪失勞動能力損害：原告主張因被告乙○○之侵權行為，致其全身癱瘓無法工
      作，共計喪失勞動能力之損害為三十四萬四千元乙節，業據被告所不爭執（參
      見本院前述言詞辯論筆錄），亦堪信為真實，是原告得請求被告連帶給付喪失
      勞動能力損害部分金額為三十四萬四千元。
（四）增加生活之需要：原告又主張其因被告乙○○之侵權行為致其臥病在床，需購
      買日常用之消耗物品以及藥品，自九十年八月十二日起算至九十二年八月底為
      止，藥品費用共計：七萬九千六百一十八元，又自九十二年九月起算至平均餘
      命年齡為止，原告每年所需之成人紙尿、看護墊、濕紙巾、衛生紙等一年合計
      用量為一三一九二四元，又自九十二年九月起至達平均餘命年齡止，尚有十六
      餘年，以整數十六年計算，依霍夫曼扣除中間利息，其金額為：一百五十二萬
      一千九百一十四元，另加計鐵床、氣墊床、特製輪椅所需金額九萬一千元，合
      計金額為一百六十一萬二千九百一十四元等情，業據被告所不爭執（參見本院
      前述言詞辯論筆錄），亦堪信為真，是原告得請求被告連帶給付之增加生活需
      要部分金額為一百六十一萬二千九百一十四元。
（五）精神慰撫金：經查本件原告因此次之車禍而受有上開傷害，雖保住生命，惟現
      已四肢癱瘓，大小便失禁，且本院依職權向長庚醫院函查結果，原告應無復原
      之可能，終身需服藥控制後遺症，又原告上肢肌力完全喪失，下肢肌力約三分
      ，應無法從事任何勞動性工作等情，此有長庚醫院（九二）長庚院法字第四一
      號函一紙附卷足憑，原告所受痛苦自是至鉅，本院審酌原告所受之傷害以及兩
      造間之身分地位、經濟能力等情狀，認原告得請求被告連帶賠償之精神慰撫金
      數額應分別以八十萬元為當。
（六）原告得請求被告連帶賠償之金額合計應為六百四十四萬七千四百三十五元。
八、至被告抗辯原告與有過失部分：按「損害之發生或擴大，被害人與有過失者，法
    院得減輕賠償金額，或免除之。前二項之規定，於被害人之代理人或使用人與有
    過失者，準用之。」民法第二百十七條第一項、第三項分別定有明文。再按框式
    貨車之後車廂不得載運乘客，道路交通安全規則第七十七條定有明文。查本件事
    故之發生主要原因為訴外人秦承綱、陳俊良在高速公路發生追撞之交通事故，卻
    未加設警示標誌提醒他人注意，致被告乙○○因疏未注意車前狀況而肇生本件事
    故，原告明知被告乙○○駕駛之框式自小貨車後車廂不應搭載乘客，竟仍要求被
    告乙○○順便搭載原告，擴大其自身之行動範圍，而原告在肇生車禍之同時，因
    該框式自小貨車之後車廂並無任何安全防護，致無法為任何防護之措施，是原告
    就本件侵權行為損害之擴大，顯屬與有過失，本院審酌原告所應承擔之責任以十
    分之一，被告應承擔之責任以十分之九為當，從而，被告應連帶負擔之損害賠償
    金額為五百八十萬二千六百九十二元（計算式：0000000×0.9＝0000000，元以
    下四捨五入）。
九、按「特別補償基金依前條規定為補償者，視為加害人或汽車所有人損害賠償金額
    之一部分。」強制汽車責任保險法第三十九條第一項定有明文。本件原告自承業
    已受領特別補償基金給付之補償金一百十七萬元，依法自應扣除前述金額。又「
    因連帶債務人中之一人為清償、代物清償、提存、抵銷或混同而債務消滅者，他
    債務人亦同免其責任。」民法第二百七十四條定有明文。本件訴外人秦承綱與陳
    俊良既在高速公路發生追撞之交通事故，卻未加設警示標誌提醒他人注意，逕行
    下車檢視車損狀況，足認訴外人秦承綱與陳俊良就本件車禍之發生亦為共同原因
    ，自應與被告乙○○成立共同侵權行為無誤。再按「數人共同不法侵害他人之權
    利者，連帶負損害賠償責任。」民法第一百八十五條第一項前段定有明文。訴外
    人秦承綱與陳俊良已共同賠償原告六十五萬元，此為原告自承在卷（參見本院九
    十三年五月二十六日言詞辯論筆錄），且被告乙○○亦已賠償原告十五萬元，復
    為原告所自承。綜上，原告得請求被告連帶賠償之金額扣除前述之補償金一百十
    一萬、訴外人秦承綱、陳俊良業已賠償之六十五萬元以及被告已給付之十五萬元
    後，應為三百八十三萬二千六百九十二元。末按民法第二百十三條第二項有關法
    定遲延利息之規定，惟有「因回復原狀而應給付金錢者」始有適用，尚難據此認
    為所有損害賠償債務成立之同時，履行期即已屆至。是除民法第二百十三條第二
    項之規定外，其他損害賠償債權於成立後，猶須待債權人行使請求權，債務人自
    受催告時起；其定有履行期限者，則自期限屆滿時起始負遲延責任。本件既非是
    逕以給付金錢為回復原狀者，自無適用民法第二百十三條第二項之規定，自損害
    賠償成立之日起算遲延利息之餘地。且「給付無確定期限者，債務人於債權人得
    請求給付時，經其催告而未為給付，自受催告時起，負遲延責任。」、「遲延之
    債務，以支付金錢為標的者，債權人得請求依法定利率計算之遲延利息。」、「
    應付利息之債務，其利率未經約定者，亦無法律可據者，週年利率為百分之五。
    」民法第二百二十九條第二項前段、第二百三十三條第一項前段、第二百零三條
    分別定有明文。從而本件原告請求被告應給付原告三百八十三萬二千六百九十二
    元，及其中二百四十萬零七千零五十三元部分應自追加起訴狀繕本送達翌日之九
    十二年十一月二十日起算；另八十萬元部分自九十三年四月八日起算；剩餘六十
    二萬五千六百三十九元自刑事附帶民事起訴狀繕本送達翌日之九十一年六月二十
    二日起算至清償日止按年息百分之五計算之利息，於法有據，並予准許。原告逾
    此部分請求皆屬於法無據，應予駁回。
十、兩造均陳明願供擔保，聲請宣告假執行及免為假執行，經核原告勝訴部分並無不
    合，爰各酌定相當擔保金額予以准許，原告敗訴部分，其假執行之聲請亦失所附
    麗，併予駁回。
十一、據上論結，原告之訴為一部有理由、一部無理由，依民事訴訟法第七十九條、
      第八十五條第二項、第三百九十條第二項、第三百九十二條第二項，判決如主
      文。
中　　　華　　　民　　　國　　九十三　　年　　　六　　　月　　  四  　　日
                                        臺灣桃園地方法院民事第一庭
~B法　　　官　陳清怡
右為正本係照原本作成
如對本判決上訴須於判決送達後廿日內向本院提出上訴狀
中　　　華　　　民　　　國　　九十三　　年　　　六　　　月　　 十一　　 日
~B書　記　官　黃楓茹
